臺灣高等法院高雄分院刑事判決　　　　 96年度上訴字第677號
上　訴　人
即　被　告　乙○○
選任辯護人　李偉如律師
上列上訴人因違反毒品危害防制條例案件，不服臺灣高雄地方法
院95年度訴字第2200號中華民國96年2 月15日第一審判決（起訴
案號：臺灣高雄地方法院檢察署95年度偵續字第102 號），提起
上訴，本院判決如下：
     主  文
上訴駁回。
     事  實
一、乙○○意圖營利，基於販賣第二級毒品甲基安非他命之概括
    犯意，於民國94年間，在不詳地點，向真實姓名年籍不詳、
    綽號「阿旺」之人，以約每3 公克新台幣（下同）4,000 元
    之價格購入不詳數量之第二級毒品甲基安非他命後，自94年
    3 月25日起至94年4 月28日止，以所有門號0000000000號行
    動電話及借用不知情之友人所有0000000000、0000000000等
    門號與甲○○使用之0000000000門號聯繫，經甲○○以「買
    東西」、「拿東西」等暗語向乙○○表示要購買甲基安非他
    命，乙○○即與甲○○約定在高雄市○○區○○街10巷2號2
    樓之3 甲○○住處樓下、高雄市澄清湖旁亞洲渡假村附近、
    高雄市○○○路漁人碼頭KTV 及高雄縣仁武鄉不詳地址等處
    ，以約每0.3 公克500 元之價格，連續5 次販賣重量不等之
    甲基安非他命各1 小包與甲○○，而向甲○○收取500 至1,
    000 元不等價金（其中3 次1,000 元，2 次500 元），合計
    乙○○販賣海洛因給甲○○之金額，總計4,000 元。嗣於94
    年4 月29日凌晨1 時6 分許，甲○○因持有以500 元向乙○
    ○購入供己施用如附表一編號1 所示之甲基安非他命1 小包
    ，為警在高雄市苓雅區○○○路205 號享溫馨KTV 前查獲，
    其後即配合警方指示，以門號0000000000號行動電話撥打至
    乙○○使用之門號0000000000號，佯稱欲向乙○○購買2,50
    0 元之甲基安非他命，乙○○遂承前之販賣甲基安非他命之
    概括犯意，先與甲○○約定在高雄市○○區○○路與博愛路
    路口之地點，其後又以門號0000000000號行動電話撥打門號
    0000000000號，指示甲○○轉赴鄰近明誠路與德威街之交岔
    路口交易；同日凌晨3 時25分許，乙○○自高雄市○○區○
    ○街173 號4 樓之2 住處攜帶之如附表一編號2 所示之毛重
    1.6 公克（淨重1.299 公克，起訴書誤載為毛重1.9 公克）
    之甲基安非他命1 包前往所約定之地點時，即為警當場查獲
    ，並扣得上開甲基安非他命1 包。嗣經乙○○同意前往其上
    址住處實施搜索後，警方又在乙○○住處扣得乙○○所有供
    販賣第二級毒品甲基安非他命所用如附表編號3 至6 所示之
    物，因而查獲上情。
二、案經高雄市政府警察局苓雅分局報告臺灣高雄地方法院檢察
    署檢察官偵查起訴。
     理  由
一、訊據上訴人即被告乙○○固坦承向真實姓名年籍不詳、綽號
    「阿旺」之人購入第二級毒品甲基安非他命後，連續5 次分
    於前揭期間、地點將所購得之部分甲基安非他命毒品交付甲
    ○○，而甲○○則交付500 至1,000 元不等金額與伊，總金
    額約有4,000 元，惟矢口否認涉有販賣第二級毒品甲基安非
    他命之犯行，辯稱：係與甲○○合資向「阿旺」購入甲基安
    非他命，交付與甲○○之甲基安非他命係甲○○所有而寄放
    伊處，而在伊住處扣得如附表編號3 所示之甲基安非他命亦
    係與甲○○合資購得而尚未分配云云。惟查：
　(一)被告自94年3 月25日起至94年4 月28日止，以所有門號0000
    000000號行動電話及借用不知情之友人所有0000000000、00
    00000000等門號與甲○○使用之0000000000門號聯繫交易甲
    基安非他命之時、地、金額等事宜，並曾在高雄市○○區○
    ○街10巷2 號2 樓之3 甲○○住處樓下、高雄市澄清湖旁亞
    洲渡假村附近、高雄市○○○路漁人碼頭KTV 及高雄縣仁武
    鄉不詳地址等處，5 次交付重量不等之甲基安非他命與甲○
    ○，並以約每0.3 公克500 元之價格，向收取甲○○購買毒
    品價金500 至1,000 元不等之事實，業據證人甲○○於原審
    審理時結證綦詳（參原審卷第75至80頁），且為被告所是認
    （參原審卷第28至29、80、91頁），堪信屬實；又被告及證
    人甲○○分別於審理時均供證渠等以行動電話聯繫均係為了
    交易甲基安非他命，被告係使用自己所有門號0000000000號
    及不知情友人所有門號0000000000號、0000000000號之行動
    電話與甲○○使用之門號0000000000號連絡等語（參原審卷
    第78、79、88、90頁），而自94年3 月25日起至同年4 月29
    日止之期間僅1 月餘，被告與甲○○間之通話次數即有如附
    表二所示多達49次，甚為頻仍，有卷附台灣大哥大股份有限
    公司雙向通聯資料查詢１份可參（見偵卷第29至152 頁），
    就上開資料以觀，渠等於94年3 月26日、94年4 月18日、94
    年4 月19日、94年4 月20日、94年4 月21日、94年4 月27日
    及94年4 月29日等時間，均有密集通話，且如附表二編號2
    、3 、13、20、22、24、25、27、31、32、33、35、40、47
    等次通話，均長達100 至482 不等之秒數，時間非短，而在
    94年3 月30日亦曾傳發2 通簡訊聯絡，顯見被告與甲○○間
    確實頻繁聯絡以交易甲基安非他命；是被告於原審審理中坦
    承：自民國94年3 月25日起至94年4 月28日止，與甲○○交
    易甲基安非他命5 次等語，核與證人甲○○於原審審理中所
    證案發當月與被告間即有4 、5 次甲基安非他命毒品交易乙
    節相符（參原審卷第77頁），亦得證明被告確有使用前揭行
    動電話與甲○○聯繫以遂行販賣甲基安非他命之犯行。
　(二)次查，甲○○確實有施用甲基安非他命之犯行，有甲○○為
    警查獲當日所採集之尿液送高雄市立凱旋醫院檢驗，而由該
    醫院出具之濫用藥物尿液檢驗報告１份在卷可稽（參原審卷
    第64頁），且甲○○另因於94年7 月25日起至同年8 月10日
    止之連續施用第二級毒品甲基安非他命犯行，業經原審以94
    年簡字第6912號判處有期徒刑3 月，足見甲○○長期耽溺於
    施用甲基安非他命惡習而確有購買甲基安非他命之需求無疑
    ；而被告於上開時、地連續5 次販賣第二級毒品甲基安非他
    命之犯行，業據證人甲○○歷於警詢及偵查中證述綦詳（見
    警卷第6 至7 頁及偵卷第17至19頁、第167 至169 頁，證人
    甲○○於警詢中之證詞固屬被告以外之人於審判外之陳述，
    惟因證人甲○○於原審審理時，改口證稱：被告交付與伊之
    甲基安非他命係與被告合資購得云云；與前於警詢、偵查中
    所述：伊持有、施用之甲基安非他命係向被告購買，價錢50
    0 至1,000 元不等，先後購買約有4 至6 次，為警查獲所持
    有毛重0.3 公克之甲基安非他命1 包亦係於查獲前1 日向被
    告以500 元所購得等語，先後證述顯不相符，本院審酌證人
    甲○○先前於警詢中陳述時，被告未在場，可認係無所顧忌
    且無串偽可能而得直陳其情，而審理中容有不願在被告面前
    陳述不利於被告之事實等情形，或已與被告勾串而有刻意迴
    護被告之情；職是，證人甲○○於警詢中所述，可認未受外
    力干擾，顯具有較可信之特別情況，且上開證人在警詢中之
    證述又為證明被告本案販賣第二級毒品甲基安非他命犯行之
    存否所必要，依刑事訴訟法第159 條之2 規定，自具有證據
    能力；再證人甲○○於偵查中向檢察官所為之證述，雖為審
    判外之陳述，然其直陳向被告購買第二級毒品甲基安非他命
    及隨後配合警方與被告相約見面而查獲被告犯行等經過，且
    經具結，複於審判中經被告對質詰問，並無顯不可信之情況
    ，依刑事訴訟法第159 條之1 第2 項之規定，證人甲○○於
    偵查中之證言，亦得為證據），可認甲○○係向被告購買甲
    基安非他命，而非與被告合資購買後寄放與被告，待有施用
    甲基安非他命需要時，再向被告要取。再參以被告係因甲○
    ○配合警方指示，以門號0000000000號行動電話撥打至乙○
    ○使用之門號0000000000號，佯稱欲向被告購買2,500 元之
    甲基安非他命而遭查獲，並當場扣得被告與販售與甲○○如
    附表一編號2 所示之甲基安非他命1 包等情，業據證人甲○
    ○及查獲甲○○後在旁聽聞甲○○約誘被告交易甲基安非他
    命之員警盧俊源等2 人結證綦詳（分別參原審卷第76至77、
    83至84頁），並有扣案如附表一編號2 所示之物足資佐證；
    復以被告所供認：查扣如附表一所示之電子磅秤及夾鏈袋85
    只，係要做為分裝甲基安非他命之用，該行動電話則係為與
    甲○○聯繫交付甲基安非他命所使用等情節（參原審卷第88
    頁），亦有上開物品扣案可憑，則自被告坦承有秤重並分裝
    甲基安非他命之舉措以觀，可認其核實重量係為以相同重量
    之甲基安非他命用較高於買入時之價格出賣與甲○○，繼而
    從中牟利，分裝毒品則係為便於攜帶甲基安非他命交付與甲
    ○○等情，亦得佐證被告顯有以之供販賣之意無疑。是被告
    所承於上開時、地，與甲○○交易甲基安非他命5 次，實則
    為販賣甲基安非他命與甲○○之事實，應堪認定。
　(三)再者，甲○○於94年4 月29日凌晨為警查獲時，當場所扣得
    如附表一編號1 所示之甲基安非他命係向被告以500 元價購
    而得，業據證人甲○○於審理時及偵查中證述明確（參原審
    卷第77頁、偵卷第168 頁），且被告坦認該包毛重0.3 公克
    之甲基安非他命確係伊以500 元售與甲○○在案（參原審卷
    第88、91頁），而該包甲基安非他命毛重係0.3 公克無訛，
    經原審調閱臺灣高雄少年法院94年少調字第403 號甲○○違
    反毒品危害防治條例案件卷附扣押物品清單及該院94年少調
    字第403 號裁定，經核屬實；又甲○○配合警方於電話中表
    示要向被告購買2,500 元之甲基安非他命後，被告所攜帶前
    往指定地點交付之甲基安非他命毛重為1.6 公克，此據被告
    供承在卷（參原審卷第91頁），並有高雄醫學大學附設中和
    紀念醫院就如附表一編號2 、3 所示之物出具之檢驗報告附
    卷可佐（參偵卷第160 頁），可認該包被告欲以2,500 元販
    賣與甲○○之甲基安非他命毛重1.6 公克，即相當於被告前
    販賣與甲○○之甲基安非他命之每0.3 公克約500 元價格；
    由上足證被告歷次交付甲○○甲基安非他命，均以每0.3 公
    克約500 元之價格計算，而向甲○○收取購買甲基安非他命
    之價款。
　(四)另在被告住處扣得如附表一編號3 所示毛重3 公克之甲基安
    非他命係被告以4,000 元代價購得，此經被告自承在卷（參
    原審卷第91頁），核與證人林裕詮於審理中證述查獲被告並
    在被告住處將該包甲基安非他命扣案之經過相符（參原審卷
    第82頁），而於該包被告住處扣得之晶體送驗確係甲基安非
    他命無疑，亦有卷附上開高雄醫學大學附設中和紀念醫院檢
    驗報告1 張可佐，是可認被告確係以約每3 公克4,000 元即
    每0.3 公克400 元之代價向「阿旺」購得甲基安非他命；準
    此，被告以約每0.3 公克400 元之價格販入不詳重量之甲基
    安非他命後，再以高於前述價格之約每0.3 公克500 元計算
    ，出賣重量不等之甲基安非他命與甲○○，則被告販賣甲基
    安非他命與甲○○係為意圖營取其間每0.3 公克100 元之差
    價利益，至為灼然。再徵諸證人甲○○於偵查中證稱：被告
    曾2 度向伊表示有金錢方面有困難，要求伊介紹他人向被告
    購買毒品等語（見偵卷第19頁），亦得佐證被告確有販賣甲
    基安非他命以營利之動機。又被告本件5 次販賣甲○○甲基
    安非他命之所得，共計應有4,000 元，且分別據被告及證人
    甲○○供證甲○○確實合共交付4,000 元與被告乙節屬實（
    參原審卷第91、79頁），且與前揭被告及甲○○分別供證2
    人交易甲基安非他命之金額每0.3 公克約500 元、每次購買
    500 至1,000 元重量不等之甲基安非他命、次數5 次等情之
    計算結果相符（參原審卷第91、79頁），準此，被告販賣甲
    基安非他命與甲○○，所得合共4,000 元之事實，洵堪認定
    。
　(五)而證人甲○○於94年4 月29日凌晨1 時6 分許為警查獲持有
    向被告購得甲基安非他命後，為配合警方按平時與被告電話
    聯絡內容將被告約出，隨即撥打被告販賣甲基安非他命所用
    門號0000000000號行動電話，以平日交談暗語向被告偽稱以
    2,500 元「買東西」，表示要向被告購買價格2,500 元甲基
    安非他命等節，業據證人甲○○證述無訛（參原審卷第77頁
    ），核與證人即查獲甲○○持有、施用第二級毒品及被告販
    賣第二級毒品犯行之警員盧俊源、林裕詮等2 人於審理中所
    結證查獲被告之經過相符（參原審卷第81至85頁），自堪信
    為真實，是甲○○雖係配合警方以電話向被告佯稱購買毒品
    甲基安非他命時，並無購買甲基安非他命之真意，惟被告自
    94年3 月25日起至94年4 月28日止，短短1 個月期間，即販
    賣5 次甲基安非他命與甲○○，業如前述，則於94年4 月29
    日凌晨3 時25分許，被告接獲甲○○佯稱要向之購買甲基安
    非他命之電話後，攜帶1.6 公克甲基安非他命前往約定地點
    時，顯係承前販賣甲基安非它命之概括犯意而著手實施販賣
    甲基安非他命與甲○○之犯行，業足認定，惟因甲○○與之
    並無販賣之合意，被告該次販賣第二級毒品甲基安非他命之
    犯行，應屬未遂。
　(六)至證人甲○○於審理中所稱：被告並未從中賺取差價云云，
    因證人並未與被告同往向「阿旺」購買甲基安非他命，當無
    由得知被告購入毒品時之確切價格若干，是所述此節，自無
    由執以驟為有利被告之認定；復以被告及證人甲○○於原審
    審理時所供證合資購買毒品之經過，竟係僅由被告1 人出面
    向「阿旺」購買，再由被告分配與甲○○云云，然查，近年
    毒品危害社會日益嚴重，治安機關對於查緝非法販賣毒品工
    作，無不嚴加執行，倘若無利可圖，當無甘冒被查獲移送法
    辦、負擔重刑責之風險，是被告所稱伊與甲○○合資購買甲
    基安非他命，係由伊出面購買（參原審卷第80、89頁），即
    與常情有悖；再參諸證人甲○○前於警詢、偵查中從未提及
    合購乙情，均稱係向被告購買甲基安非他命，直至原審審理
    時始改口稱：係2 人合資購買，之前於警詢及偵查中唯恐刑
    責，緊張之餘方推拖係向被告購買云云，其詞翻異，已不無
    可議，參以證人即製作甲○○筆錄之警員林裕詮當庭表示：
    逮捕甲○○到製作筆錄期間，甲○○神色自然，並無緊張害
    怕神情等語，益徵證人甲○○審理中證述甲基安非他命係與
    被告合資購買等詞，與事實不符，饒係出於迴護被告所為，
    委難採信。被告所辯與甲○○合資購買甲基安非他命乙節，
    顯欲推諉飾卸，亦屬無稽，被告自94年3 月25日起至94年4
    月28日止，販賣甲基安非他命與甲○○5 次，均藉以從中牟
    利之情明甚。
　(七)證人甲○○於94年4 月29日凌晨為警查獲，經警查扣之甲基
    安非他命1 包，係於94年4 月28日晚上10時許，向被告購買
    等情，已據證人甲○○於偵查中結證無訛（見偵查卷第17至
    20頁），而其於本院審理中改稱：是被警查獲前3 天向被告
    所購得等語，應係時隔久遠，誤記導致。是甲○○向被告購
    買甲基安非他命之時間，應係自94年3 月25日起至同年4 月
    28日止甚明。而證人甲○○於本院審理中改稱：向被告購買
    甲基安非他命之時間，係自94年3 月25日至同年4 月25日等
    語，應屬誤記所致。另證人甲○○先後向被告購買甲基安非
    他命5 次，其中1,000 元3 次、500 元2 次，合計4,000 元
    ，已如前述，而甲○○於本院審理中又改稱：向被告購買甲
    基安非他命5 次，其中1,000 元2 次、500 元3 次等語，亦
    屬誤記，自無可取，被告之販毒所得應為4,000 元，至為明
    顯。另證人甲○○於本院審理時又證述：我不認識被告的上
    手，我把錢給被告，被告把毒品交給我，所以應該不是合買
    。警察查獲我持有毒品後，是希望我配合能夠抓藥頭等語，
    愈證被告確有販賣甲基安非他命予甲○○之事實，至為明確
    。
　(八)綜上所述，被告所辯，無非事後卸責之詞，不足為信，本件
    被告5 次販賣甲基安非他命與甲○○之犯行，事證已臻明確
    ，其犯行洵堪認定。
二、按行為後法律有變更者，適用行為時之法律。但行為後之法
    律有利於行為人者，適用最有利於行為人之法律，刑法第2
    條第1 項定有明文。查被告於前開行為後，刑法相關規定業
    經總統於94年2 月2 日修正公佈，並依刑法施行法第10條之
    1 規定自95年7 月1 日施行。職是，本件自應就被告行為前
    、後相關法律有修正者，依前揭規定加以比較適用。茲說明
    如下：
　(一)刑法分則編各罪所定罰金之貨幣單位原為銀元，且依修正前
    刑法第33條第5 款規定，罰金刑為1 銀元以上，而有關罰金
    倍數之調整及銀元與新台幣之折算標準，則定有「罰金罰鍰
    提高標準條例」及「現行法規所定貨幣單位折算新台幣條例
    」，除罰金以1 銀元折算3 元新台幣外，並將72年6 月26日
    以前修正之刑法部分條文罰金數額提高2 至10倍，其後修正
    者則不再提高倍數；嗣修正後刑法第33條第5 款則將罰金刑
    提高為新台幣1,000 元以上，並以百元計算之，且因刑法第
    33條第5 款所定罰金貨幣單位既已改為新台幣，刑法分則編
    各罪所定罰金之貨幣單位亦應配合修正為新台幣，且考量刑
    法修正施行後，不再適用「現行法規所定貨幣單位折算新台
    幣條例」，為使刑法分則編各罪所定罰金之最高數額與刑法
    修正前趨於一致，爰增訂刑法施行法第1 條之1 規定，將刑
    法分則編各罪所定罰金之貨幣單位均改為新台幣，並將72年
    6 月26日以前修正之刑法部分條文罰金數額提高為30倍，其
    後修正者則提高為3 倍。是以刑法分則編各罪所定罰金刑之
    最高數額，於上開規定修正後仍屬一致，並無不同；但其罰
    金刑之最低數額，修正前1 銀元以上之規定，經配合修正前
    罰金罰鍰提高標準條例第2 條（現已刪除）規定，就其原定
    數額提高為10倍，再經折算，即為新台幣30元，因修正後已
    提高為新台幣1,000 元以上，自以修正前之規定較為有利。
　(二)本件被告行為後，刑法第56條關於連續犯之規定業於94年2
    月2 日修正公佈刪除，並自95年7 月1 日施行，則被告之犯
    行，因行為後新法業已刪除連續犯之規定，此刪除雖非犯罪
    構成要件之變更，但顯已影響行為人刑罰之法律效果，自屬
    法律變更。經查：本件被告先後5 次販賣第二級毒品既遂、
    1 次販賣第二級毒品未遂等犯行，主觀上顯係基於同一犯意
    ，客觀上逐次實施數次行為而具連續性，進而侵害同性質之
    法益，惟因其各次行為依一般社會健全觀念，在時間差距上
    ，可以分開，在刑法評價上，各具獨立性，每次行為皆可獨
    立成罪，是依修正前刑法第56條之規定，本得適用連續犯規
    定而論以一罪，並得加重其刑至二分之一，惟因修正後刑法
    刪除前開連續犯規定，以致被告前揭數次行為須依法分別論
    以數罪而併罰之，依新法第2 條第1 項規定比較新、舊法之
    結果，仍以行為時、即修正前刑法第56條之規定較有利於被
    告（最高法院95年第8 次刑事庭會議決議亦採同一見解）。
    故本件應依修正前刑法第56條作為被告論罪科刑之基礎。
　(三)修正前刑法第26條前段規定一般未遂犯之處罰效果係得按既
    遂犯之刑減輕之，而於刑法修正施行後，則將一般未遂犯之
    處罰效果移列規定於刑法第25條第2 項後段，惟其處罰效果
    與修正前並無不同，修正後之規定並非較有利於被告，依刑
    法第2 條第1 項前段之規定，應適用行為時之法律，即適用
    修正前刑法第26條前段之規定。
  (四)本件經依前述相關規定合併比較之結果，爰認修正前刑法之
    罰金刑最低限度、連續犯等相關規定較有利於被告，而修正
    後未遂犯之規定並非有利於被告，故應均依行為時之修正前
    刑法作為本件被告論罪科刑之依據。
三、按刑事偵查技術上所謂之「釣魚」，係指對於原已犯罪或具
    有犯罪故意之人，以設計引誘之方式，迎合其要求，使其暴
    露犯罪事證，再加以逮捕或偵辦者而言。而所謂「陷害教唆
    」，則係指行為人原不具犯罪之故意，純因司法警察之設計
    教唆，始萌生犯意，進而實施犯罪構成要件之行為者而言。
    前者純屬偵查犯罪技巧之範疇，並未違反憲法對於基本人權
    之保障，且於公共利益之維護有其必要性存在，故依「釣魚
    」方式所蒐集之證據資料，原則上非無證據能力。而後者因
    係以引誘或教唆犯罪之不正當手段，使原無犯罪故意之人，
    因而萌生犯意實施犯罪行為，再進而蒐集其犯罪之證據加以
    逮捕偵辦；其手段顯然違反憲法對於基本人權之保障，且已
    逾越偵查犯罪之必要程度，對於公共利益之維護並無意義，
    因此所取得之證據資料，應不具有證據能力。則行為人如原
    即有販賣毒品營利之犯意，雖因經警設計誘捕，致實際上不
    能完成毒品交易，然因其原即具有販賣毒品之意思，客觀上
    又已著手於販賣行為，仍應論以販賣毒品未遂罪，最高法院
    95年度台上字第5000號判決著有明文，並有最高法院87年度
    台上字第3206號判決及85年度第4 次刑事庭會議決議可資參
    照。是甲○○於94年4 月28日向被告購買甲基安非他命後，
    旋於翌日凌晨1 時6 分許，為警查獲，並配合警方，與被告
    聯絡，偽稱欲再購買甲基安非他命，雙方即約定在高雄市○
    ○區○○路與博愛路口再行交易等節，因甲○○經查獲所持
    有之甲基安非他命原即係向被告所購得，又前曾向被告購買
    5 次甲基安非他命，上述甲○○配合警方引誘原已有犯罪故
    意之被告，使其暴露犯罪事證之偵查方式，即屬「釣魚」無
    疑；而其後被告依約攜帶甲基安非他命1 包前往交易時，為
    埋伏之警方當場逮獲，因甲○○係配合警方向被告偽稱欲再
    購買海洛因，實際上雖無購買毒品之真意，但被告於與甲○
    ○聯絡後，既已依約攜帶第二級毒品甲基安非他命前往交易
    ，著手實施販賣第二級毒品甲基安非他命，因遭埋伏之警察
    當場逮獲致未能真正完成買賣毒品之行為，核係違反毒品危
    害防制條例第4 條第6 項、第2 項之販賣第二級毒品未遂罪
    。被告自94年3 月25日起至94年4 月28日止，期間5 次販賣
    甲基安非他命與甲○○之行為，係犯毒品危害防制條例第4
    條第2 項之販賣第二級毒品既遂罪。而其為販賣甲基安非他
    命而持有甲基安非他命之低度行為，應為販賣之高度行為所
    吸收，不另論罪。上開多次販賣甲基安非他命之犯行，均時
    間緊接，所犯基本構成要件相同，顯係出於概括之犯意反覆
    為之，為連續犯，爰依修正前刑法第56條之規定以一連續販
    賣第二級毒品既遂罪論，並加重其刑。又因刑法第64條第1
    項及同法第65條第1 項之規定，死刑及無期徒刑均不得加重
    ，是就被告所犯連續販賣第二級毒品罪，僅就有期徒刑及罰
    金刑部分加重其刑。又被告係意圖營利，以約每3 公克新台
    幣4,000 元之價格販入甲基安非他命後，再以每0.3 公克50
    0 元之價格售予甲○○，足見被告自始即有販賣甲基安非他
    命之意思，至為明確。公訴人認被告係購買甲基安非他命之
    後，始萌生販賣營利之犯意，繼而販賣甲基安非他命予甲○
    ○。然查被告何時萌生販賣之犯意，並無確切之證據足以證
    明，是公訴人上開認定尚屬無據。又公訴人雖未就被告販入
    甲基安非他命之後，至販出甲基安非他命之間犯行起訴，惟
    被告此部分犯行，與起訴事實具有連續犯之裁判上一罪關係
    ，為起訴效力所及，本院自得一併審理，併此敘明。
四、原審因而適用毒品危害防制條例第4 條第2 項、第18條第1
    項前段、第19條第1 項，刑法第2 條第1 項、第11條，修正
    前刑法第56條之規定，並審酌被告本件販賣甲基安非他命對
    象僅有甲○○1 人，所得僅有4,000 元，尚非甚鉅，散播毒
    品範圍非廣，查獲時僅扣得被告所有如附表一編號2 、3 所
    示之甲基安非他命，就其數量以觀，分別淨重為1.299 公克
    及2.722 公克，可認被告散播毒品甲基安非他命之範圍非廣
    ，犯罪情節尚非至為嚴重；惟考量被告犯後矢口否認犯行，
    飾詞狡辯，態度非佳等一切情狀，量處有期徒刑8 年，並認
    扣案如附表一編號2 至3 所示之甲基安非他命，均係查獲之
    毒品，依毒品危害防制條例第18條第1 項前段規定沒收銷燬
    之，甲基安非他命鑑驗耗用部分，既滅失而不存在，當毋庸
    為沒收之諭知，附此敘明；而如附表一編號4 所示之物係用
    以量秤供販賣甲基安非他命所用之物、附表一編號5 所示之
    物亦用以包裝供販賣甲基安非他命所用之物，附表一編號6
    所示之物係供被告聯絡販賣交易海洛因所用之物，且均係被
    告所有，業據其於審理時供明在卷（參原審卷第87至88 頁
    ），依毒品危害防制條例第19條第1 項規定沒收之。再就被
    告販賣甲基安非他命5 次與甲○○，共計獲有4,000 元，業
    如前述，為因販毒所得之財物，應依同條例第19條第1 項規
    定沒收之，如全部或一部不能沒收時，以其財產抵償之。至
    扣案如附表一編號1 所示之甲基安非他命，業經被告以500
    元價格販賣與甲○○，而為甲○○所有供其施用，核與本件
    被告販賣甲基安非他命之犯行已無所涉，爰不併予宣告沒收
    或沒收銷燬。經核原判決認事用法並無不合，量刑亦屬適度
    ，被告上訴意旨，仍執前詞，否認犯罪，指摘原判決不當，
    為無理由，應予駁回。
據上論斷，應依刑事訴訟法第368 條，判決如主文。
本案經檢察官陳宗吟到庭執行職務。
中　　華　　民　　國　　96　　年　　7 　　月　　19　　日
　 　　　　　　   刑事第三庭　　審判長法  官　周賢銳
　　　　　      　　　　　　　　法　　　  官　黃仁松
　　　　　　　　    　　　　　　法　　　  官　謝宏宗
以上正本證明與原本無異。
如不服本判決應於收受本判決後10日內向本院提出上訴書狀，其
未敘述上訴理由者，並得於提起上訴後10日內向本院補提理由書
狀（均須按他造當事人之人數附繕本）「切勿逕送上級法院」。
中　　華　　民　　國　　96　　年　  7 　　月　  24　　日
　　　　　　　　　　　　　　　    書  記  官　熊惠津
附錄本判決論罪科刑法條：
毒品危害防制條例第4 條第2項：
製造、運輸、販賣第二級毒品者，處無期徒刑或 7 年以上有期徒
刑，得併科新臺幣 7 百萬元以下罰金。
附表一
┌─────┬──────────────────┬──────┬──────┐
│編      號│     物  品  名  稱  及  數  量     │所   有   人│備        註│
├─────┼──────────────────┼──────┼──────┤
│1         │甲基安非他命1小包（毛重0.3公克）    │甲○○所有  │            │
├─────┼──────────────────┼──────┼──────┤
│2         │甲基安非他命1 包                    │被告所有    │高雄醫學大學│
│          │（毛重1.6 公克、驗後淨重1.299 公克，│            │附設中和紀念│
│          │內含海洛因難以析離之包裝袋1個）     │            │            │
├─────┼──────────────────┼──────┤醫院檢驗報告│
│3         │甲基安非他命1 包                    │被告所有    │2 張附卷可佐│
│          │（毛重3 公克、淨重2.722 公克，內含海│            │（參偵卷第12│
│          │洛因難以析離之包裝袋1個）           │            │0 、160 頁）│
├─────┼──────────────────┼──────┼──────┤
│4         │電子磅秤1個                         │被告所有    │            │
├─────┼──────────────────┼──────┼──────┤
│5         │空夾鏈袋85只                        │被告所有    │            │
├─────┼──────────────────┼──────┼──────┤
│6         │0000000000號行動電話1 具（含SIM 卡1 │被告所有    │台灣大哥大股│
│          │枚）                                │            │份有限公司將│
│          │                                    │            │申辦之門號開│
│          │                                    │            │通上線時，即│
│          │                                    │            │者將SIM 卡所│
│          │                                    │            │有權移轉與消│
│          │                                    │            │費者，有卷附│
│          │                                    │            │該公司函文1 │
│          │                                    │            │張可參      │
└─────┴──────────────────┴──────┴──────┘
附表二
┌──┬─────┬─────┬────────┬─────┬────┐
│編號│受話方    │發話方    │起  迄    時  間│通話量(秒)│索引頁碼│
│    │(受話基地 │(發話基地 │                │          │        │
│    │台位置)   │台位置)   │                │          │        │
├──┼─────┼─────┼────────┼─────┼────┤
│ 1  │0000000000│0000000000│94.03.25        │21        │偵卷第30│
│    │高雄縣仁武│高雄市三民│22：59：58      │          │及113頁 │
│    │鄉○○路  │區○○路50│    ↓          │          │        │
│    │802號     │號及52號12│23：00：18      │          │        │
│    │    ↓    │樓        │                │          │        │
│    │高雄縣仁武│          │                │          │        │
│    │鄉○○○段│          │                │          │        │
│    │116-10地號│          │                │          │        │
├──┼─────┼─────┼────────┼─────┼────┤
│ 2  │0000000000│0000000000│94.03.26        │143       │偵卷第30│
│    │高雄縣仁武│高雄市三民│00：09：33      │          │頁背面及│
│    │鄉○○路  │區○○路50│    ↓          │          │113頁   │
│    │802號     │號及52號12│00：11：55      │          │        │
│    │          │樓        │                │          │        │
├──┼─────┼─────┼────────┼─────┼────┤
│ 3  │0000000000│0000000000│94.03.26        │78        │偵卷第30│
│    │高雄市三民│高雄縣仁武│00：12：53      │          │頁背面及│
│    │區○○路50│鄉○○路  │    ↓          │          │113頁   │
│    │號及52號12│802號     │00：14：11      │          │        │
│    │樓        │          │                │          │        │
├──┼─────┼─────┼────────┼─────┼────┤
│ 4  │0000000000│0000000000│94.03.26        │40        │偵卷第30│
│    │高雄縣仁武│高雄市三民│01：54：50      │          │頁背面及│
│    │鄉○○路  │區○○路50│    ↓          │          │113頁   │
│    │802號     │號及52號12│01：55：30      │          │        │
│    │          │樓        │                │          │        │
├──┼─────┼─────┼────────┼─────┼────┤
│    │0000000000│0000000000│94.03.26        │9         │偵卷第30│
│ 5  │高雄縣仁武│高雄市三民│02：01：39      │          │頁背面及│
│    │鄉○○路  │區○○路50│    ↓          │          │113頁   │
│    │802號     │號及52號12│02：01：47      │          │        │
│    │          │樓        │                │          │        │
├──┼─────┼─────┼────────┼─────┼────┤
│ 6  │0000000000│0000000000│94.03.26        │24        │偵卷第30│
│    │高雄市三民│高雄縣仁武│17：02：46      │          │頁背面及│
│    │區○○路72│鄉○○路  │    ↓          │          │113頁   │
│    │號        │802號     │17：03：10      │          │        │
├──┼─────┼─────┼────────┼─────┼────┤
│ 7  │0000000000│0000000000│94.03.28        │7         │偵卷第31│
│    │高雄市苓雅│高雄縣仁武│20：50：02      │          │頁及116 │
│    │區○○○路│鄉○○路  │    ↓          │          │頁      │
│    │94號      │802號     │20：50：09      │          │        │
├──┼─────┼─────┼────────┼─────┼────┤
│ 8  │0000000000│0000000000│94.03.30        │0         │偵卷第32│
│    │高雄市三民│高雄市前金│09：42：42      │(發簡訊)  │頁及118 │
│    │區○○路50│區○○○路│                │          │頁背面  │
│    │號及52號12│156號12樓 │                │          │        │
│    │樓        │頂        │                │          │        │
├──┼─────┼─────┼────────┼─────┼────┤
│ 9  │0000000000│0000000000│94.03.30        │0         │偵卷第32│
│    │高雄市三民│高雄市前金│09：47：51      │(發簡訊)  │頁及118 │
│    │區○○路50│區○○○路│                │          │頁背面  │
│    │號及52號12│156號12樓 │                │          │        │
│    │樓        │頂        │                │          │        │
├──┼─────┼─────┼────────┼─────┼────┤
│10  │0000000000│0000000000│94.04.18        │41        │偵卷第38│
│    │高雄市三民│高雄市三民│02：27：30      │          │頁及134 │
│    │區○○路50│區○○○路│    ↓          │          │頁      │
│    │號及52號12│71號7樓頂 │02：28：12      │          │        │
│    │樓        │          │                │          │        │
│    │    ↓    │          │                │          │        │
│    │高雄縣鳥松│          │                │          │        │
│    │鄉○○路  │          │                │          │        │
│    │351號     │          │                │          │        │
├──┼─────┼─────┼────────┼─────┼────┤
│11  │0000000000│0000000000│94.04.18        │5         │偵卷第38│
│    │高雄市左營│高雄市三民│02：48：23      │          │頁及134 │
│    │區○○路  │區○○路50│    ↓          │          │頁      │
│    │256號頂樓 │號及52號12│02：48：28      │          │        │
│    │          │樓        │                │          │        │
├──┼─────┼─────┼────────┼─────┼────┤
│12  │0000000000│0000000000│94.04.18        │55        │偵卷第38│
│    │高雄市三民│高雄市左營│02：48：46      │          │頁及134 │
│    │區○○路50│區○○路  │    ↓          │          │頁      │
│    │號及52號12│256號頂樓 │02：49：42      │          │        │
│    │樓        │          │                │          │        │
├──┼─────┼─────┼────────┼─────┼────┤
│13  │0000000000│0000000000│94.04.19        │220       │偵卷第38│
│    │高雄市三民│(不詳地點)│16：45：41      │          │頁及137 │
│    │區○○○街│          │    ↓          │          │頁      │
│    │16號      │          │16：49：21      │          │        │
│    │    ↓    │          │                │          │        │
│    │高雄市三民│          │                │          │        │
│    │區○○○街│          │                │          │        │
│    │219號9樓頂│          │                │          │        │
├──┼─────┼─────┼────────┼─────┼────┤
│14  │0000000000│0000000000│94.04.19        │1         │偵卷第38│
│    │(不詳地點)│高雄市三民│17：43：06      │          │頁及137 │
│    │          │區○○路50│    ↓          │          │頁      │
│    │          │號及52號12│17：43：06      │          │        │
│    │          │樓        │                │          │        │
├──┼─────┼─────┼────────┼─────┼────┤
│15  │0000000000│0000000000│94.04.19        │19        │偵卷第38│
│    │高雄市三民│(不詳地點)│17：43：25      │          │頁及137 │
│    │區○○路50│          │    ↓          │          │頁      │
│    │號及52號12│          │17：43：44      │          │        │
│    │樓        │          │                │          │        │
├──┼─────┼─────┼────────┼─────┼────┤
│16  │0000000000│0000000000│94.04.19        │0         │偵卷第38│
│    │(不詳地點)│高雄市三民│17：46：15      │(發簡訊)  │頁及137 │
│    │          │區○○路50│                │          │頁      │
│    │          │號及52號12│                │          │        │
│    │          │樓        │                │          │        │
│    │          │          │                │          │        │
├──┼─────┼─────┼────────┼─────┼────┤
│17  │0000000000│0000000000│94.04.19        │5         │偵卷第38│
│    │(不詳地點)│高雄市三民│17：46：54      │          │頁及137 │
│    │          │區○○路50│    ↓          │          │頁      │
│    │          │號及52號12│17：46：58      │          │        │
│    │          │樓        │                │          │        │
├──┼─────┼─────┼────────┼─────┼────┤
│18  │0000000000│0000000000│94.04.19        │55        │偵卷第38│
│    │高雄市三民│(不詳地點)│17：47：13      │          │頁及137 │
│    │區○○路50│          │    ↓          │          │頁      │
│    │號及52號12│          │17：48：08      │          │        │
│    │樓        │          │                │          │        │
├──┼─────┼─────┼────────┼─────┼────┤
│19  │0000000000│0000000000│94.04.20        │4         │偵卷第38│
│    │高雄市三民│(不詳地點)│01：13：27      │          │頁及138 │
│    │區○○路50│          │    ↓          │          │頁背面  │
│    │號及52號12│          │01：13：31      │          │        │
│    │樓        │          │                │          │        │
│    │    ↓    │          │                │          │        │
│    │高雄縣鳥松│          │                │          │        │
│    │鄉○○路  │          │                │          │        │
│    │351號     │          │                │          │        │
├──┼─────┼─────┼────────┼─────┼────┤
│20  │0000000000│0000000000│94.04.20        │114       │偵卷第38│
│    │高雄市三民│(不詳地點)│01：13：58      │          │頁及138 │
│    │區○○路50│          │    ↓          │          │頁背面  │
│    │號及52號12│          │01：15：52      │          │        │
│    │樓        │          │                │          │        │
├──┼─────┼─────┼────────┼─────┼────┤
│21  │0000000000│0000000000│94.04.20        │11        │偵卷第38│
│    │高雄市三民│(不詳地點)│01：35：40      │          │頁及138 │
│    │區○○路50│          │    ↓          │          │頁背面  │
│    │號及52號12│          │01：35：51      │          │        │
│    │樓        │          │                │          │        │
│    │    ↓    │          │                │          │        │
│    │高雄縣鳥松│          │                │          │        │
│    │鄉○○路  │          │                │          │        │
│    │351號     │          │                │          │        │
├──┼─────┼─────┼────────┼─────┼────┤
│22  │0000000000│0000000000│94.04.20        │397       │偵卷第38│
│    │高雄市三民│(不詳地點)│06：25：57      │          │頁及138 │
│    │區○○路72│          │    ↓          │          │頁      │
│    │號        │          │06：32：34      │          │        │
│    │    ↓    │          │                │          │        │
│    │高雄市三民│          │                │          │        │
│    │區○○路21│          │                │          │        │
│    │號        │          │                │          │        │
├──┼─────┼─────┼────────┼─────┼────┤
│23  │0000000000│0000000000│94.04.20        │39        │偵卷第38│
│    │高雄市三民│(不詳地點)│07：28：33      │          │頁及138 │
│    │區○○路21│          │    ↓          │          │頁      │
│    │號        │          │07：29：11      │          │        │
├──┼─────┼─────┼────────┼─────┼────┤
│24  │0000000000│0000000000│94.04.20        │365       │偵卷第38│
│    │高雄市三民│(不詳地點)│07：37：58      │          │頁及139 │
│    │區○○路21│          │    ↓          │          │頁      │
│    │號        │          │07：44：03      │          │        │
├──┼─────┼─────┼────────┼─────┼────┤
│25  │0000000000│0000000000│94.04.20        │148       │偵卷第39│
│    │高雄市三民│(不詳地點)│09：54：44      │          │頁及139 │
│    │區○○路50│          │    ↓          │          │頁      │
│    │號及52號12│          │09：57：12      │          │        │
│    │樓        │          │                │          │        │
├──┼─────┼─────┼────────┼─────┼────┤
│26  │0000000000│0000000000│94.04.20        │3         │偵卷第39│
│    │(不詳地點)│高雄市三民│10：20：09      │          │頁及139 │
│    │          │區○○路50│    ↓          │          │頁      │
│    │          │號及52號12│10：20：11      │          │        │
│    │          │樓        │                │          │        │
├──┼─────┼─────┼────────┼─────┼────┤
│27  │0000000000│0000000000│94.04.20        │482       │偵卷第39│
│    │高雄市三民│(不詳地點)│10：20：34      │          │頁及139 │
│    │區○○路50│          │    ↓          │          │頁      │
│    │號及52號12│          │10：28：36      │          │        │
│    │樓        │          │                │          │        │
├──┼─────┼─────┼────────┼─────┼────┤
│28  │0000000000│0000000000│94.04.20        │25        │偵卷第39│
│    │(不詳地點)│高雄市三民│10：29：30      │          │頁及139 │
│    │          │區○○路50│    ↓          │          │頁      │
│    │          │號及52號12│10：29：54      │          │        │
│    │          │樓        │                │          │        │
├──┼─────┼─────┼────────┼─────┼────┤
│29  │0000000000│0000000000│94.04.20        │8         │偵卷第39│
│    │高雄市苓雅│(不詳地點)│22：11：33      │          │頁及139 │
│    │區○○○路│          │    ↓          │          │頁背面  │
│    │171號     │          │22：11：41      │          │        │
├──┼─────┼─────┼────────┼─────┼────┤
│30  │0000000000│0000000000│94.04.20        │3         │偵卷第39│
│    │高雄市苓雅│(不詳地點)│22：12：04      │          │頁及139 │
│    │區○○○路│          │    ↓          │          │頁背面  │
│    │171號     │          │22：12：07      │          │        │
├──┼─────┼─────┼────────┼─────┼────┤
│31  │0000000000│0000000000│94.04.20        │167       │偵卷第39│
│    │高雄市苓雅│(不詳地點)│22：12：20      │          │頁及139 │
│    │區○○○路│          │    ↓          │          │頁背面  │
│    │171號     │          │22：15：06      │          │        │
├──┼─────┼─────┼────────┼─────┼────┤
│32  │0000000000│0000000000│94.04.21        │141       │偵卷第39│
│    │高雄市左營│(不詳地點)│00：32：44      │          │頁及140 │
│    │區○○○路│          │    ↓          │          │頁      │
│    │479號樓頂 │          │00：35：05      │          │        │
├──┼─────┼─────┼────────┼─────┼────┤
│33  │0000000000│0000000000│94.04.21        │295       │偵卷第39│
│    │高雄市三民│高雄市前鎮│02：19：08      │          │頁及140 │
│    │區○○○路│區○○○路│    ↓          │          │頁      │
│    │路62號12樓│231之1號頂│02：24：04      │          │        │
│    │B棟       │樓        │                │          │        │
├──┼─────┼─────┼────────┼─────┼────┤
│34  │0000000000│0000000000│94.04.21        │10        │偵卷第39│
│    │高雄市三民│高雄市三民│02：31：52      │          │頁及140 │
│    │區○○○路│區○○○路│    ↓          │          │頁      │
│    │路62號12樓│297號12樓 │02：31：02      │          │        │
│    │B棟       │頂        │                │          │        │
├──┼─────┼─────┼────────┼─────┼────┤
│35  │0000000000│0000000000│94.04.21        │202       │偵卷第39│
│    │高雄市三民│高雄市三民│02：38：08      │          │頁及140 │
│    │區○○○路│區○○○路│    ↓          │          │頁背面  │
│    │路62號12樓│221號5樓樓│02：41：31      │          │        │
│    │B棟       │頂        │                │          │        │
├──┼─────┼─────┼────────┼─────┼────┤
│36  │0000000000│0000000000│94.04.21        │0         │偵卷第  │
│    │(不詳地點)│(不詳地點)│3：13：06       │(發簡訊)  │140頁背 │
│    │          │          │                │          │面      │
├──┼─────┼─────┼────────┼─────┼────┤
│37  │0000000000│0000000000│94.04.21        │1         │偵卷第39│
│    │高雄市三民│(不詳地點)│03：21：32      │(發簡訊)  │頁      │
│    │區○○路65│          │                │          │        │
│    │號        │          │                │          │        │
├──┼─────┼─────┼────────┼─────┼────┤
│38  │0000000000│0000000000│94.04.21        │2         │偵卷第  │
│    │(不詳地點)│高雄市三民│03：25：33      │          │140頁背 │
│    │          │區○○路65│    ↓          │          │面      │
│    │          │號        │03：25：35      │          │        │
│    │          │          │                │          │        │
├──┼─────┼─────┼────────┼─────┼────┤
│39  │0000000000│0000000000│94.04.21        │0         │偵卷第39│
│    │高雄市三民│(不詳地點)│15：37：00      │(發簡訊)  │頁及141 │
│    │區○○路65│          │                │          │頁背面  │
│    │號        │          │                │          │        │
├──┼─────┼─────┼────────┼─────┼────┤
│40  │0000000000│0000000000│94.04.27        │146       │偵卷第  │
│    │高雄市三民│(不詳地點)│01：10：06      │          │147頁   │
│    │區○○路65│          │    ↓          │          │        │
│    │號        │          │01：12：32      │          │        │
├──┼─────┼─────┼────────┼─────┼────┤
│41  │0000000000│0000000000│94.04.27        │8         │偵卷第  │
│    │高雄市三民│(不詳地點)│01：38：54      │          │147頁   │
│    │區○○路65│          │    ↓          │          │        │
│    │號        │          │01：39：02      │          │        │
├──┼─────┼─────┼────────┼─────┼────┤
│42  │0000000000│0000000000│94.04.28        │(資料不足 │偵卷第  │
│    │(不詳地點)│高雄市三民│00：43：05      │，無法確定│149頁   │
│    │          │區○○○路│                │通話量)   │        │
│    │          │71號      │                │          │        │
├──┼─────┼─────┼────────┼─────┼────┤
│43  │0000000000│0000000000│94.04.28        │(資料不足 │偵卷第  │
│    │高雄縣鳥松│(不詳地點)│01：48：56      │，無法確定│149頁   │
│    │鄉○○路  │          │                │通話量)   │        │
│    │12-1號5樓 │          │                │          │        │
├──┼─────┼─────┼────────┼─────┼────┤
│44  │0000000000│0000000000│94.04.28        │(資料不足 │偵卷第  │
│    │(不詳地點)│高雄市三民│01：49：36      │，無法確定│149頁   │
│    │          │區○○路65│                │通話量)   │        │
│    │          │號        │                │          │        │
├──┼─────┼─────┼────────┼─────┼────┤
│45  │0000000000│0000000000│94.04.28        │(資料不足 │偵卷第  │
│    │高雄市三民│(不詳地點)│02：14：52      │，無法確定│149頁   │
│    │區○○路65│          │                │通話量)   │        │
│    │號        │          │                │          │        │
├──┼─────┼─────┼────────┼─────┼────┤
│46  │0000000000│0000000000│94.04.28        │(資料不足 │偵卷第  │
│    │(不詳地點)│高雄縣鳥松│02：16：22      │，無法確定│149頁   │
│    │          │鄉○○路  │                │通話量)   │        │
│    │          │12-1號5樓 │                │          │        │
├──┼─────┼─────┼────────┼─────┼────┤
│47  │0000000000│0000000000│94.04.29        │89        │偵卷第  │
│    │(不詳地點)│高雄縣仁武│02：43：22      │          │151頁   │
│    │          │鄉○○○路│    ↓          │          │        │
│    │          │37號      │02：44：51      │          │        │
├──┼─────┼─────┼────────┼─────┼────┤
│48  │0000000000│0000000000│94.04.29        │31        │偵卷第  │
│    │(不詳地點)│高雄市左營│03：05：49      │          │151頁   │
│    │          │區○○○路│    ↓          │          │        │
│    │          │482號     │03：06：20      │          │        │
├──┼─────┼─────┼────────┼─────┼────┤
│49  │0000000000│0000000000│94.04.29        │29        │偵卷第  │
│    │高雄市左營│(不詳地點)│03：17：30      │          │151頁   │
│    │區○○○路│          │    ↓          │          │        │
│    │482號     │          │03：17：59      │          │        │
└──┴─────┴─────┴────────┴─────┴────┘
